臺灣臺北地方法院刑事判決　　　　　　　94年度訴字第1011號
公　訴　人　臺灣臺北地方法院檢察署檢察官
被　　　告　乙○○
指定辯護人　本院公設辯護人許文華
上列被告因違反槍砲彈藥刀械管制條例案件，經檢察官提起公訴
（94年度偵字第8766號），本院判決如下：
    主  文
乙○○竊盜，累犯，處有期徒刑伍月。又未經許可，持有可發射
子彈具有殺傷力之槍枝，累犯，處有期徒刑參年陸月，併科罰金
新臺幣玖萬元，罰金如易服勞役，以新臺幣玖佰元即銀元參佰元
折算壹日；扣案如附表所示之可發射子彈具有殺傷力之改造手槍
壹枝及未經試射之子彈貳顆均沒收。應執行有期徒刑參年拾月；
併科罰金新臺幣玖萬元，罰金如易服勞役，以新臺幣玖佰元即銀
元參佰元折算壹日；扣案如附表所示之可發射子彈具有殺傷力之
改造手槍壹枝及未經試射之子彈貳顆均沒收。
    事  實
一、乙○○曾因偽造文書案件經法院判處有期徒刑六月，另因懲
    治盜匪條例案件經判處有期徒刑十年，又因搶奪案件經判處
    有期徒刑五年，嗣經裁定定其執行刑為有期徒刑十四年；於
    九十三年五月十七日假釋付保護管束期滿執行完畢。仍不知
    悔改，復為下列犯行：
  (1)乙○○於民國94年3月25日晚間7時許，自基隆搭乘火車至松
    山火車站後，至台北市市○○道○段99號前，見黃肅琴所有
    之車牌號碼BJB-413號機車停放於路旁，鑰匙未經取下，乙
    ○○見狀認有機可乘，乃基於為自己不法所有之意圖予以竊
    取，得手後供己代步之用。
  (2)乙○○自跳蚤雜誌得知真實姓名年籍不詳之成年男子求售改
    造手槍一支（含彈匣一個）及改造子彈，即與之聯繫欲向其
    買受。經擇定交易時間、地點，乙○○乃於94年3月27日，
    前往台北市松山區饒河夜市附近進行交易，以新臺幣（下同
    ）5000元之代價，購得附表所示之改造槍彈。交易完成後，
    乙○○騎乘前述贓車前往台北火車站途中，即為警於同日晚
    間11時20分許，在台北市松山區市○○道、敦化南路口查獲
    ，並扣得其甫購得而持有之附表所示改造槍枝及子彈，始循
    線查知上情，
二、案經被害人黃肅琴訴請台北市政府警察局松山分局報請檢察
    官偵查起訴。
    理  由
一、訊據被告乙○○固坦承：於94年3月25日晚間七時許將機車
    騎離原停放處，嗣為警於94年3月27日晚間查獲騎乘該贓車
    ；及購入附表所示槍彈後，為警查獲之事實。惟矢口否認有
    竊盜及持有改造槍彈之犯意，辯稱：其無將該機車據為己有
    之意思，原打算將車騎到台北火車站後搭乘火車返家，想將
    車放在台北車站；又購買槍彈僅花費5000元，不知槍彈有殺
    傷力，無持有具殺傷力槍彈之犯意云云。惟查：
    (1)竊盜部分：
      被告於偵查中及本院自承：未經所有人同意，即將該機車
      騎走供己代步，未將車輛停回被害人最初停放位置等情甚
      詳，且據機車所有人黃肅琴於警訊中指述甚詳，並有車輛
      竊盜、車牌失竊資料個別查詢報表、車輛車牌失竊作業查
      獲車輛認可資料、台北市政府警察局松山分局車輛失竊證
      明單、電腦輸入單、贓物認領保管單附卷可證。參以：被
      告於94年3月25日未經所有權人同意擅自將上述機車駛離
      原處後，迄於94年3月27日（距取得車輛日已有二日之久
      ）始為警查獲騎乘該贓車，足認被告已將該車移置自己實
      力支配範圍內，有竊取車輛後供己代步使用之不法意圖。
      至被告所辯：被查獲當日原計畫將車輛騎乘至台北車站後
      棄置云云，僅係被告竊得車輛既遂後，另行棄置贓物之問
      題，尚難以此阻卻其犯罪故意。
    (2)持有槍彈部分：
      被告於警訊及偵審中自承：向跳蚤雜誌上刊登廣告之人交
      易購入而持有附表所示之槍彈後，於94年3月27日為警查
      獲之事實不諱；並有附表所示之槍彈扣案可資佐證。且扣
      案之槍彈經鑑定結果：一、送鑑改造手槍壹枝（槍枝管制
      編號0000000000），係由仿BERETTA廠84型半自動手槍製
      造之玩具手槍換裝土造金屬槍管而成之改造手槍，機械性
      能良好，可擊發同案送鑑子彈，認具殺傷力。二、送鑑改
      造子彈參顆，認均係土造子彈（具直徑約8.7mm金屬彈頭
      ），採樣壹顆試射，可擊發，認具殺傷力。此有內政部警
      政署刑事警察局94年4月14日刑鑑字第0940050090號鑑驗
      通知書一紙附卷可憑（附於94年度核退字第1678號偵查卷
      第17頁以下）。參以：被告自承：購買時對方告知是道具
      槍改造的等語明確（本院94年9月30日準備程序筆錄參照
      ），足見被告已有購入改造槍彈之犯意。再被告自承任意
      透過雜誌廣告聯繫購買本件槍彈，且明知係經改造之槍彈
      仍購入持有，衡情當係為購買一具槍彈外觀、特徵、性能
      之目的而尋求廣告，購入持有，至少有不確定之故意甚明
      。所辯：無持有具殺傷力槍彈之犯罪故意云云，無非卸責
      之詞，不足採信。
    (3)綜上所述，本件事證已臻明確，被告犯行堪以認定，應予
      依法論科。
二、核被告所為，係犯刑法第320條第1項竊盜罪及槍砲彈藥刀械
    管制條例第8條第4項未經許可持有可發射子彈具有殺傷力之
    槍枝罪、第12條第4項未經許可，持有子彈罪。被告同時持
    有附表所示之改造槍枝及子彈，係以一持有行為同時觸犯二
    罪名，依想像競合犯之規定，從情節較重之槍砲彈藥刀械管
    制條例第8條第4項之未經許可持有可發射子彈具有殺傷力之
    槍枝罪處斷。又所犯竊盜罪與持有改造槍枝罪之犯意個別，
    行為互殊，應予分論併罰。爰審酌被告因正值青壯，不思以
    己力賺取財物，竟任意竊取他人機車供己代步使用，倫理非
    難性非低，且值此槍彈氾濫時機，復購入改造槍彈而持有，
    所為對社會治安造成嚴重之危害，及其犯罪之動機、目的、
    手段、智識程度、且犯罪後均否認有主觀犯意之飯後態度等
    一切情狀，分別量處如主文所示之刑，併就罰金部分諭知易
    服勞役之折算標準，且定其應執行之刑，以資懲儆。至扣案
    如附表編號一所示槍枝，及編號二所示未經試射之子彈二顆
    ，均屬未經許可不得持有之違禁物，均依刑法第三十八條第
    一項第一款，宣告沒收之。另經試射之子彈各一顆，試射後
    已無殺傷力，非違禁物，不予宣告沒收，附此說明。
三、移送併辦（台灣新竹地方法院檢察署94年度偵字第4110號）
    意旨略以：被告乙○○明知非經主管機關許可，不得無故持
    有具殺傷力之槍枝、子彈，竟逾94年7月23日凌晨2、3時起
    ，與甲○○、陳德勝共同持有機械性能良好、可擊發適用子
    彈，具殺傷力之仿WALTHER廠半自動手槍製造之金屬玩具手
    槍，更換金屬槍管改造而成之改造手槍（含彈匣，槍枝管制
    編號0000000000號），及具殺傷力之8顆土造子彈，欲前往
    新竹市尋仇，嗣於同年月24日凌晨5時30分許在新竹市○○
    路、經國路口查獲，因認被告此部分事實亦涉犯槍砲彈藥刀
    械管制條例第8條第4項、第12條第4項罪嫌，移送本院併辦
    。
    訊據被告堅決否認有此部分共同持有改造槍彈之犯罪，辯稱
    ：槍枝應該是甲○○所有，甲○○攜帶槍彈放在包包內，其
    不知情等語。經查：該案被告甲○○警詢時自承：槍枝是我
    的，系其依雜誌上電話聯繫在台北火車站交易等語甚詳（台
    灣新竹地方法院檢察署94年度偵字第41110號偵查卷第21、
    22 頁參照）；同車被查獲之被告陳德勝於警詢、偵查中亦
    分別供稱：槍枝不是我的，他（指甲○○）帶槍彈我也不曉
    得等語（同偵查卷第16、78頁參照）。顯見扣案改造槍彈確
    係甲○○所有且由甲○○攜帶上車無誤。再同案被告甲○○
    復於偵查中供稱：（問：乙○○、陳德勝二人知道你攜帶改
    造槍枝與子彈嗎？）知道，來新竹之前，我有表示我有帶槍
    彈下來。（問：乙○○、陳德勝二人得知後如何表示？）他
    們有勸我不要帶槍等語明確（同偵查卷第73頁偵查筆錄疵照
    ）；更足見被告乙○○已勸阻甲○○攜帶槍彈，顯無與之共
    同持有槍彈之犯意聯絡。此外，復查無其他積極證據足資證
    明被告與案外人甲○○有此部分共同持有改造槍彈之犯意聯
    絡，不能證明此部分犯罪，尚難認此部分事實與起訴論罪部
    分有連續犯之裁判上一罪之關係，應退還由檢察官另行處理
    ，附此說明。
據上論斷，應依刑事訴訟法第299條第1項前段，槍砲彈藥刀械管
制條例第8條第4項、第12條第4項，刑法第11條、第320條第1項
、第47條、第51條第5款、第42條第2項、第38條第1項第1款、罰
金罰鍰提高標準條例第1條前段、第2條，現行法規所定貨幣單位
折算新台幣條例第2條，判決如主文。
本案經檢察官鄭克盛到庭執行職務
中　　華　　民　　國　　94　　年　　10　　月　　28　　日
　　　　　　　　　刑事第十三庭  審判長法　官　朱瑞娟
                                      法  官  陳慧萍
                                      法  官  吳佳薇
右正本證明與原本無異
如不服本判決，應於判決送達後10日內，向本院提出上訴狀。
                                      書記官  謝韻華
中　　華　　民　　國　　94　　年　　10　　月　　28　　日
附表
一、改造手槍壹枝（由仿BERETTA廠84型半自動手槍製造之玩具
    手槍換裝土造金屬槍管而成之改造手槍，機械性能良好，可
    擊發同案送鑑子彈，具殺傷力，槍枝管制編號0000000000）
    。
二、改造子彈參顆（均係土造子彈，具直徑約8.7mm金屬彈頭，
    可擊發，具殺傷力），鑑定時試射壹顆，餘貳顆。
附錄本案論罪科刑法條全文
槍砲彈藥刀械管制條例第8條
未經許可，製造、販賣或運輸鋼筆槍、瓦斯槍、麻醉槍、獵槍、
空氣槍或第4條第1項第1款所定其他可發射金屬或子彈具有殺傷
力之各式槍砲者，處無期徒刑或5年以上有期徒刑，併科新臺幣1
千萬元以下罰金。
未經許可，轉讓、出租或出借前項所列槍枝者，處 5 年以上有期
徒刑，併科新臺幣 1 千萬元以下罰金。
意圖供自己或他人犯罪之用，而犯前二項之罪者，處無期徒刑或
 7 年以上有期徒刑，併科新臺幣 1 千萬元以下罰金。
未經許可，持有、寄藏或意圖販賣而陳列第 1 項所列槍枝者，處
 3年以上10年以下有期徒刑，併科新臺幣700萬元以下罰金。
第 1 項至第 3 項之未遂犯罰之。
槍砲彈藥刀械管制條例第12條
未經許可，製造、販賣或運輸子彈者，處 1 年以上 7 年以下有
期徒刑，併科新台幣 500 萬元以下罰金。
未經許可，轉讓、出租或出借子彈者，處 6 月以上 5 年以下有
期徒刑，併科新台幣 300 萬元以下罰金。
意圖供自己或他人犯罪之用，而犯前二項之罪者，處 3 年以上
10 年以下有期徒刑，併科新台幣 700 萬元以下罰金。
未經許可，持有、寄藏或意圖販賣而陳列子彈者，處 5 年以下有
期徒刑，併科新台幣 300 萬元以下罰金。
第 1 項至第 3 項之未遂犯罰之。
